【裁判字號】    97,易,1606
【裁判日期】    970730
【裁判案由】    家暴傷害等
【裁判全文】
臺灣板橋地方法院刑事判決              97年度易字第1606號
公  訴  人  臺灣板橋地方法院檢察署檢察官
被      告  丙○○
            甲○○
上列被告等因家暴傷害等案件，經檢察官提起公訴（97年度偵字
第4587、9804、9852號），本院判決如下：
    主    文
丙○○犯誹謗罪，累犯，處拘役肆拾日，如易科罰金，以新臺幣
壹仟元折算壹日；又犯恐嚇危害安全罪，累犯，處拘役伍拾伍日
，如易科罰金，以新臺幣壹仟元折算壹日；又犯強制罪，累犯，
處拘役伍拾日，如易科罰金，以新臺幣壹仟元折算壹日；又犯傷
害罪，累犯，處有期徒刑月，如易科罰金，以新臺幣壹仟元折
算壹日；又犯傷害罪，累犯，處有期徒刑月，如易科罰金，以
新臺幣壹仟元折算壹日；又犯恐嚇危害安全罪，累犯，處拘役伍
拾伍日；有期徒刑部分，應執行有期徒刑伍月，如易科罰金，以
新臺幣壹仟元折算壹日；拘役部分，應執行拘役壹佰貳拾日，如
易科罰金，以新臺幣壹仟元折算壹日。
甲○○犯傷害罪，處拘役伍拾伍日，如易科罰金，以新臺幣壹仟
元折算壹日。
    事    實
一、丙○○係乙○○之配偶、甲○○之姊夫，三人雖具有家庭暴
    力防治法第3 條第1 、4 款之家庭成員關係，然彼此不睦；
    而丙○○前於民國91年間，因家暴傷害案件，經本院以92年
    度易字第1736號判決判處有期徒刑3 月，上訴後由台灣高等
    法院以92年度上易字第2246號判決上訴駁回確定，93年1 月
    12日易科罰金執行完畢；又於96年間，因家暴傷害案件，經
    本院以96年度簡字第3359號判決判處拘役50日確定，97年1
    月23日易科罰金執行完畢；惟丙○○仍未知所戒慎，而為下
    列犯行：
(一)、丙○○前以乙○○涉犯竊盜、詐欺等為由，對之提出告訴，
    並經臺灣板橋地方法院檢察署檢察官以96年度他字第8182號
    竊盜、詐欺等案（下稱甲案）偵查中，詎丙○○於97年1 月
    4 日下午2 時30分許，甲案偵查庭訊前，在臺灣板橋地方法
    院檢察署偵查大樓2 樓偵查庭外之公眾得出入之場所，意圖
    散布於眾，以手指乙○○、甲○○並大聲稱「大家快來看，
    這兩個是詐騙集團跟小偷，他們姓卓」等語，具體指涉乙○○、甲○○2 人犯罪而足以毀損其等名譽，復接續於甲案偵
    查庭結束之同日下午3 時許，在臺灣板橋地方法院檢察署偵
    查大樓前，見庭訊結束後先行離去之乙○○、甲○○2 人適
    正於對面馬路之金城立體停車場欲取車，丙○○仍以同上方
    式，誹謗乙○○、甲○○。
(二)、丙○○於甲案97年1 月4 日庭期開庭前之下午2 時30分許，
    在臺灣板橋地方法院檢察署偵查大樓2 樓偵查庭外，另又基
    於恐嚇犯意，對甲○○恫稱：「顧好你的女兒」等語，以此
    加害甲○○女兒生命、身體安全之事恐嚇甲○○，致甲○○
    心生畏怖。
(三)、丙○○於甲案97年1 月4 日庭期應訊結束後之下午3 時許，
    在前揭金城立體停車場出口柵欄前處，另又基於妨害自由之
    犯意，將所騎乘之機車強行橫檔在甲○○所駕駛搭載乙○○
    之自用小客車前，以此強暴方式，妨害甲○○、乙○○自由
    通行權利之行使。
(四)、丙○○另又以乙○○涉犯傷害周啟軒、周芷苓（為丙○○與
    乙○○之子女）等案件為由，對乙○○提出告訴，經臺灣板
    橋地方法院檢察署檢察官以97年度偵字第4859、9807號傷害
    等案（下稱乙案）偵查中，詎丙○○於97年1 月17日上午10
    時50分許，乙案偵查庭訊前，在臺灣板橋地方法院檢察署偵
    查大樓4 樓306 偵查庭外，適遇甲○○陪同乙○○出庭，甲○○並正由樓梯上行而甫踏上4 樓平台，丙○○竟基於傷害
    犯意，衝到甲○○面前，先衝撞及猛推甲○○使之跌落至3
    、4 樓間之樓梯平台，旋趨前徒手毆打甲○○，致甲○○受
    有臉部及兩手多處挫裂傷、頸部挫傷等傷害，乙○○見狀乃
    欲阻止，丙○○竟另基於傷害犯意，徒手抓乙○○頭部撞牆
    ，致乙○○受有左眼眶周圍擦傷之傷害；惟甲○○於此混亂
    之際，亦同時基於傷害、毀損犯意，徒手力抓丙○○下體及
    拉扯長褲褲襠之部位，致使該長褲撕裂，而足生損害於丙○○，丙○○且因之受有兩側陰囊睪丸挫傷之傷害。
(五)、丙○○因前述(四)時地之傷害案件，經臺灣板橋地方法院檢察
    署值班法警見狀制止後，旋於同日（即97年1 月17日）中午
    12時30分許，在臺北縣政府警察局土城分局清水派出所接受
    警詢，適甲○○亦同在該派出所接受警詢，丙○○竟另又基
    於恐嚇犯意，對甲○○恫稱：「你叫你女兒給我小心一點，
    我要讓你絕子絕孫」等語，以此加害甲○○女兒生命、身體
    安全之事，恐嚇甲○○，致甲○○心生畏怖。
二、案經甲○○、乙○○、丙○○告訴暨臺北縣政府警察局土城
    分局報告臺灣板橋地方法院檢察署檢察官偵查後起訴。
    理    由
甲、證據能力部分：
    本案以下所引用之卷證資料，並無證據證明係公務員違背法
    定程序所取得，又被告以外之人於審判外之陳述，經核並無
    非出於自由意願而為陳述或遭違法取證及顯有不可信之情況
    ，再卷內之文書證據，亦無刑事訴訟法第159 條之4 之顯有
    不可信之情況與不得作為證據之情形，且公訴人、被告迄本
    院言詞辯論終結前均未聲明異議，依刑事訴訟法第159 條至
    159 條之5 之規定，均有證據能力，合先敘明。
乙、實體部分：
一、認定犯罪事實所憑之證據及理由
    訊據被告丙○○、甲○○對本案案發當時，丙○○係乙○○
    之配偶，且為甲○○之姊夫乙節均坦認在卷，並有本院依職
    權查詢之個人資料查詢結果在卷可參，且為乙○○所是認，
    此部分事實堪以認定，然被告丙○○矢口否認有何誹謗、恐
    嚇、妨害自由、傷害犯行，辯稱：其所言都是事實，所以不
    是誹謗，且未對甲○○稱「你顧好你的女兒」等語，至於將
    機車擋在甲○○所駕自小客車前，係因斯時其已報警，要警
    察來抓小偷，所以不讓甲○○離開，而當時是甲○○先掐其
    下體，並撕破其褲子，其才還手並在轉身之際，不小心揮到
    乙○○，而其在派出所是說甲○○掐其下體要讓其絕子絕孫
    ，並非說其要讓甲○○絕子絕孫云云；另被告甲○○則否認
    有何傷害、毀損犯行，辯稱：不記得是否有抓丙○○下體及
    扯破其褲子，但丙○○為警制伏接受警詢時，丙○○之長褲
    確已遭撕破云云，然查：
(一)、被告丙○○如何於前揭事實欄一(一)所述時地，以手指乙○○
    、甲○○並大聲稱「大家快來看，這兩個是詐騙集團跟小偷
    ，他們姓卓」等語；復於事實欄一(二)所述時地，對甲○○恫
    稱：「你顧好你的女兒」等語；又於事實欄一(三)所述時地，
    將所騎乘機車強行橫檔在甲○○所駕駛搭載乙○○之自用小
    客車前，不讓甲○○、乙○○自由離去；再於事實欄一(四)所
    述時地，見甲○○正由樓梯上行而甫踏上4 樓平台之際，即
    驟然衝到甲○○面前，先徒手猛推甲○○使之跌落至3 、4
    樓間之樓梯平台，旋趨前徒手毆打甲○○，致甲○○受有臉
    部及兩手多處挫裂傷、頸部挫傷等傷害，於乙○○見狀乃欲
    阻止之際，竟另徒手抓乙○○頭部撞牆，致乙○○受有左眼
    眶周圍擦傷之傷害；又於事實欄一(五)所述時地，對甲○○恫
    稱：「你叫你女兒給我小心一點，我要讓你絕子絕孫」等語
    各情，迭經證人甲○○、乙○○於警詢證述、偵查結證在卷
    （見97年度他字第1195號偵查卷第3-6 、10-13 頁、97年度
    偵字第4587號偵查卷第9-12、42-45 頁），且互核相符；而
    甲○○所證稱於事實欄一(二)所述時地，遭被告丙○○恫稱：
    「顧好你的女兒」等情，亦據臺灣板橋地方法院檢察署檢察
    事務官依據甲○○證述乃其與丙○○對話錄音之MP3 進行勘
    驗後，確認對談中確有「顧好你的女兒」一語，並製有勘驗
    筆錄附於偵查卷可憑（見97年度他字第1195號偵查卷第20頁
    ），被告丙○○否認有對甲○○恫稱「顧好你的女兒」等語
    ，顯係事後卸責之詞，委無足取；此外，甲○○、乙○○於
    事實欄一(四)所述時地，因遭被告丙○○力推、毆打，甲○○
    因之受有臉部及兩手多處挫裂傷、頸部挫傷等傷害，乙○○
    則受有左眼眶周圍擦傷之傷害等情，亦據甲○○、乙○○於
    偵查中各自提出廣川醫院、亞東紀念醫院均於97年1 月17日
    所出具之診斷證明書附卷可參（見97年度偵字第4587號偵查
    卷第26、27頁），核諸前開診斷證明書所示甲○○受傷之部
    位及傷勢為臉部及兩手多處挫裂傷、頸部挫傷，乙○○受傷
    之部位及傷勢為左眼眶周圍擦傷，亦與甲○○、乙○○證述
    遭被告丙○○力推、毆打成傷之情吻合，凡此各情，俱見證
    人甲○○、乙○○前開證述，信而有徵，可以信實，被告丙○○否認犯行，容無足取。
(二)、至被告丙○○雖以乙○○將其結婚前單身所存的30幾萬元，
    轉戶頭轉光光，結婚後其賺的薪水，養小孩、家用外，都沒
    有存到其戶頭，都存到乙○○的戶頭及拿現金到乙○○娘家
    ，結婚、小孩的金飾都偷拿回娘家去，所以其稱乙○○、甲○○是詐騙集團跟小偷都是事實，不是誹謗云云置辯，然查
    ：
、丙○○前於91年間，即以乙○○於91年1 月8 日竊取其所有
    之中國信託商業銀行土城分行（下稱中國商銀土城分行）帳
    號：000000000000號帳戶之存摺及丙○○之印
    章、身分證，自同日起至同年6 月25日以提領、轉帳方式，
    連續盜領丙○○帳戶內新台幣共375200元，因認乙○○涉有
    刑法第320 條第1 項之竊盜罪及同法第339 條之2 第1 項不
    正使用自動付款設備取財罪等罪嫌為由，提出告訴，經臺灣
    板橋地方法院檢察署檢察官偵查後，詳述理由認乙○○原無
    不法所有之意圖，又未有竊盜行為，核其所為與刑法第320
    條第1 項及第339 條之2 之構成要件不符，自難僅憑丙○○
    顯有瑕疵之片面指訴，而遽令乙○○擔負罪責，因於92年5
    月9 日，以91年度偵字第18974 號、第19693 號為不起訴之
    處分，經丙○○聲請再議，仍由臺灣高等法院檢察署檢察長
    於92年6 月6 日，以92年度上聲議字第2470號處分書駁回再
    議之聲請確定在案，惟丙○○又於96年間，以同前事實，對
    乙○○提出告訴，經台灣板橋地方法院檢察署檢察官偵查後
    ，就此部分告訴事實以97年度偵字第4859、9807號為不起訴
    處分等情，有台灣板橋地方法院檢察署檢察官91年度偵字第
    18974 號、第19693 號不起訴處分書、97年度偵字第4859、
    9807號不起訴處分書、台灣高等法院被告前案紀錄表在卷可
    參，是乙○○並無丙○○所指之盜領存款等竊盜、詐欺情事
    甚明，乙○○自無所謂小偷、詐欺集團可言，且丙○○對此
    情既歷經告訴及聲請再議後，實應知之甚詳，詎丙○○仍於
    事實欄一(一)所述時地，事後諉以前述緣由而逕以手指乙○○
    、甲○○並大聲稱「大家快來看，這兩個是詐騙集團跟小偷
    ，他們姓卓」等語，丙○○顯具有誹謗故意無疑，其嗣以所
    言都是事實，所以不是誹謗云云置辯，容無足取。
、丙○○另指稱結婚後其賺的薪水，養小孩、家用外，乙○○
    都沒有存到其戶頭，都存到乙○○的戶頭及拿現金到乙○○
    娘家，結婚、小孩的金飾都偷拿回娘家去，所以其稱乙○○
    、甲○○是詐騙集團跟小偷都是事實云云，然證人即丙○○
    之母丁○○○於台灣板橋地方法院檢察署97年度偵字第1104
    4 號乙○○竊盜案件（丙○○為該案告訴人）偵查中證稱：
    國泰銀行之保險箱係乙○○所開立，裡面所放置之金飾是乙○○訂婚時伊送給乙○○的，之後乙○○與丙○○吵架時，
    丙○○有說鑽石是丙○○送給乙○○的等語，且乙○○訂婚
    時，身上確實有配戴金飾乙節，有照片3 紙附於該偵查卷可
    考，檢察官因認顯見黃金及鑽石既係丁○○○及丙○○贈送
    予乙○○，自屬乙○○所有，是乙○○據以使用之行為尚難
    謂有何不當之處，而對乙○○為不起訴處分，有該案不起訴
    處分書在卷可參，則丙○○指稱乙○○將金飾等偷拿回家是
    小偷是事實云云，亦無足取；況核諸該等黃金、鑽石既各為
    丁○○○及丙○○贈與乙○○，丁○○○所贈之黃金甚為乙○○訂婚時所佩帶，丙○○對乙○○乃因丁○○○及丙○○
    贈送而取得該等金飾、鑽石乙節，自不得諉為不知，詎丙○○猶於事實欄一(一)所述時地，以手指乙○○、甲○○並大聲
    稱「大家快來看，這兩個是詐騙集團跟小偷，他們姓卓」等
    語，丙○○顯具有誹謗故意甚明；至丙○○所指稱乙○○將
    其所賺之薪資都存到乙○○的戶頭及拿現金到乙○○娘家云
    云，其並未提出何合理相當之證據資料，客觀上足使一般人
    相信其內容為真實，即不合於刑法第310 條第3 項所定「能
    證明其為真實者」之阻卻違法要件，綜前，丙○○前揭所辯
    ，尚無足取。
、又丙○○為如事實欄一(一)所述之以手指乙○○、甲○○並大
    聲稱「大家快來看，這兩個是詐騙集團跟小偷，他們姓卓」
    等語之行為地，乃臺灣板橋地方法院檢察署偵查大樓2 樓及
    金城立體停車場等公眾得出入之場所，丙○○於此等大庭廣
    眾之下，出言指摘乙○○、甲○○是詐騙集團跟小偷，顯然
    意圖散布於眾，具體指涉乙○○、甲○○犯罪，足以毀損他
    人名譽甚明，是丙○○以前詞置辯，否認誹謗犯行，容無足
    取。
(三)、丙○○對其於事實欄一(三)所述時地，將所騎乘機車強行橫檔
    在甲○○所駕駛搭載乙○○之自用小客車前，不讓甲○○、
    乙○○自由離去等情，固坦認在卷，然辯以係因已報警要警
    察來追小偷（指甲○○、乙○○），所以不讓甲○○、乙○○離去云云，惟丙○○斯時所稱甲○○、乙○○是小偷的內
    容緣由，就是丙○○前以乙○○涉犯竊盜、詐欺等為由，對
    之提出告訴，並經臺灣板橋地方法院檢察署檢察官以96年度
    他字第8182號竊盜、詐欺等案號而偵查中之甲案，且甲○○
    、乙○○與丙○○均甫因甲案庭訊結束而先後離開，惟因甲○○、乙○○先行離開後在臺灣板橋地方法院檢察署偵查大
    樓對面之金城立體停車場取出之際，遭丙○○發現，丙○○
    竟即為前開強行阻擋甲○○、乙○○離去之行為等情，經證
    人甲○○、乙○○證述如前，且為丙○○所是認，則丙○○
    所指稱甲○○、乙○○竊盜云云，顯非意指其等為現行犯，
    是丙○○本即無何逕行逮捕阻止他人離去之權，此不因丙○○於阻擋他人離去之際，是否業已報警而有不同，丙○○前
    揭所辯，亦無足取。
(四)、丙○○於97年1 月17日上午10時50分許，乙案偵查庭訊前，
    在臺灣板橋地方法院檢察署偵查大樓4 樓306 偵查庭外，適
    遇甲○○陪同乙○○出庭，甲○○並正由樓梯上行而甫踏上
    4 樓平台，丙○○竟即衝到甲○○面前，先徒手猛推甲○○
    使之跌落至3 、4 樓間之樓梯平台，旋趨前徒手毆打甲○○
    ，經乙○○見狀欲阻止，丙○○竟另徒手抓乙○○頭部撞牆
    等情，經證人即丙○○之女周芷苓於警詢中證述：那時我跟
    媽媽（指乙○○）、舅舅（指甲○○），跟弟弟正在走樓梯
    的時候，媽媽走在前面，我走在媽媽後面，我就看到爸爸先
    把舅舅推下去，舅舅就撞到牆壁，然後就打舅舅，媽媽在拉
    爸爸，媽媽拉兩次，爸爸就轉過來抓媽媽頭髮去撞牆等語綦
    詳在卷（見97年度偵字第4587號偵查卷第13-14 頁），已見
    斯時丙○○與甲○○之衝突，係由丙○○先行動手，且因乙○○見狀拉扯阻止丙○○，丙○○竟更以手抓乙○○頭部撞
    牆之方式，故意傷害乙○○無疑；況斟酌即便被告丙○○自
    身於警詢中亦自承我當下很憤慨，憤而向前衝倒甲○○，讓
    他跌下到三樓半的樓梯等語在卷（見97年度偵字第4587號偵
    查卷第7 頁），俱徵丙○○係蓄意以衝撞及手推之方式，使
    甫踏上4 樓平台之丙○○跌落至3 、4 樓間之樓梯平台後進
    而為毆打，復另故意傷害乙○○無疑，丙○○辯稱是甲○○
    先掐其下體，並撕破其褲子，其才還手並在轉身之際，不小
    心揮到乙○○云云，顯係事後卸責之詞，不足採信。
(五)、又甲○○於事實欄一(四)所述時地混亂之際，竟徒手力抓丙○○下體及拉扯長褲褲襠之部位，致使該長褲撕裂，丙○○且
    因之受有兩側陰囊睪丸挫傷之傷害等情，經證人丙○○迭於
    警詢、偵查中證述在卷，且據丙○○提出亞東紀念醫院97年
    1 月17日所出具之診斷證明書附卷可參（見97年度偵字第45
    87號偵查卷第40頁），而核諸丙○○所著長褲褲襠已遭撕裂
    ，有其提出之長褲扣案為憑，而其復受有兩側陰囊睪丸挫傷
    之傷害，亦如前述，是以丙○○所著長褲遭撕裂及其所受傷
    勢部位，俱與丙○○證述遭甲○○力抓下體及拉扯長褲褲襠
    之部位，致使該長褲撕裂，丙○○且下體成傷等情相合；參
    酌甲○○於偵查中亦自承我應該是有抓到他LP，因為丙○○
    在警局一直在講，因為剛摔下來腦筋一片空白，我應該是有
    用手抓到他LP等語在卷（見97年度偵字第4587號偵查卷第43
    頁），顯見甲○○確有如事實欄一(四)所述之傷害丙○○犯行
    無誤，甲○○辯稱不記得，不確定是否有抓扯丙○○下體云
    云，即無足取。
(六)、丙○○於事實欄一(五)所述時地，對甲○○恫稱：「你叫你女
    兒給我小心一點，我要讓你絕子絕孫」等語，經現場目擊證
    人即王士弦員警於偵查中結證稱：我當時聽到周（指丙○○
    ）是指得（指甲○○，下同）要讓他（指丙○○，下同）絕
    子絕孫，但相對的，得要讓他絕子絕孫，他也要讓對方絕子
    絕孫；周說要叫他媽媽拿褲子給他換，他媽媽到派出所後，
    周就跟母親說，得要讓他絕子絕孫，如果這樣，他也要讓得
    絕子絕孫，當時得在旁邊等語在卷（見97年度偵字第4587號
    偵查卷第50頁），顯見丙○○確有對甲○○為恐嚇犯行，丙○○前揭所辯，容屬避就之詞，委無足取。
(七)、綜上，本件事證明確，被告等犯行俱堪認定。
二、應適用之法律、科刑審酌事由
(一)、核被告丙○○如事實欄一(一)所為，係犯刑法第310 條第1 項
    之誹謗罪；其如事實欄一(二)、(五)所為，均係犯刑法第305 條
    之恐嚇危害安全罪；其如事實欄一(三)所為，係犯刑法第304
    條第1 項之強制罪；其如事實欄一(四)所為之傷害甲○○、乙○○行為，均各係犯刑法第277 條1 項之傷害罪；被告甲○○如事實欄一(四)所為，則係犯刑法第277 條1 項之傷害罪及
    同法第354 條之毀損罪；被告甲○○以1 行為同時抓傷丙○○（傷害罪）並扯破丙○○之長褲（毀損罪），及被告丙○○以1 行為同時對乙○○、甲○○2 人為如事實欄一(一)所述
    之誹謗、如事實欄一(三)所述之強制等犯行，均係1 行為觸犯
    數罪名而為想像競合犯，各應依刑法第55條規定，僅從一重
    處斷。至丙○○於如事實欄一(一)所述時地之2 次誹謗犯行，
    乃由丙○○基於一個行為決意所為，各侵害之法益同一，於
    如犯罪事實欄一(一)所示時、地所為之2 誹謗行為之獨立性極
    為薄弱，依一般社會健全觀念，在時間差距上，難以強行分
    開，應視為數個舉動之接續施行，而合為包括之一行為予以
    評價，認屬接續犯為宜；次按家庭暴力防治法所稱家庭暴力
    ，係指家庭成員間實施身體或精神上不法侵害之行為；所稱
    家庭暴力罪，係指家庭成員間故意實施家庭暴力行為而成立
    其他法律所規定之犯罪，家庭暴力防治法第2 條第1 項、第
    2 項分別定有明文；查丙○○係乙○○之配偶、甲○○之姊
    夫，3 人具有家庭暴力防治法第3 條第1 、4 款之家庭成員
    關係，是被告丙○○傷害甲○○、乙○○及被告甲○○傷害
    丙○○之行為，固均係犯刑法第277 條第1 項之普通傷害罪
    ，且屬於對家庭成員間實施身體不法侵害之行為，自該當於
    家庭暴力防治法所稱之家庭暴力罪，惟因家庭暴力防治法對
    於家庭暴力罪並無科處刑罰之規定，是以均僅依刑法傷害罪
    予以論罪科刑即可，併此敘明。又被告丙○○於91年間，因
    家暴傷害案件，經本院以92年度易字第1736號判決判處有期
    徒刑3 月，上訴後由台灣高等法院以92年度上易字第2246號
    判決上訴駁回確定，93年1 月12日易科罰金執行完畢等情，
    有台灣高等法院被告前案紀錄表在卷可參，是丙○○於有期
    徒刑執行完畢後，5 年以內，故意再犯本件有期徒刑以上之
    各罪，為累犯，就其前開所犯各罪，均依刑法第47條第1 項
    規定，各加重其刑；又丙○○所為如事實欄一(二)、(五)所述2
    次恐嚇危害安全犯行，及其為如事實欄一(四)所述傷害甲○○
    、乙○○犯行，暨為如事實欄一(一)所述誹謗犯行，如事實欄
    一(三)所述強制犯行時，均犯意個別、行為互殊，自應分論併
    罰。
(二)、爰審酌被告等僅因細故，竟即動手互毆，甚屬不該，暨斟酌
    被告等犯罪之手段、所生危害暨其等犯罪後態度等一切情狀
    ，就其等各自犯行，分別量處如主文所示之刑，並均諭知如
    易科罰金之折算標準，且就被告丙○○所犯各罪，分就有期
    徒刑、拘役部分，各定其應執行之刑（按刑法第51條第6 款
    規定：「宣告多數拘役者，比照前款定其刑期（即於各刑中
    之最長期以上，各刑合併之刑期以下，定其刑期）。但不得
    逾120 日。」是本案丙○○部分雖宣告多數拘役，其刑期合
    併並已逾120 日，然就拘役部分於定其應執行之刑期時，依
    前開規定既不得逾120 日，茲就所處拘役部分之應執行刑部
    分，爰量處如主文欄所示），並再諭知如易科罰金之折算標
    準，以示儆懲。
據上論斷，應依刑事訴訟法第299 條第1 項前段，刑法第310 條
第1 項、第305 條、第304 條第1 項、第277 條1 項、第354 條
、第55條、第47條第1 項、第51條第5 款、第6 款，刑法施行法
第1 條之1 ，判決如主文。
本案經檢察官郭季青到庭執行職務。
中    華    民    國    97    年    7     月    30    日
               刑事第十九庭法  官  陳明偉
以上正本證明與原本無異。
如不服本判決，應於判決送達後10日內，向本院提出上訴狀。
                           書記官  強梅芳
中    華    民    國    97    年    7     月    30    日


司法院資訊處製作；財團法人民間司法改革基金會備份。
